臺灣苗栗地方法院刑事判決　　　　　　　 94年度訴字第491號
公　訴　人　臺灣苗栗地方法院檢察署檢察官
被　　　告　甲○○
上列被告因公共危險等案件，經檢察官提起公訴（94年度偵字第
2954號），本院依簡式審判程序，判決如下：
    主  文
甲○○服用酒類，不能安全駕駛動力交通工具而駕駛，處有期徒
刑肆月，如易科罰金，以參佰元折算壹日；又行使偽造私文書，
足以生損害於公眾及他人，處有期徒刑伍月，如易科罰金，以參
佰元折算壹日。如附表所示之署名沒收。應執行有期徒刑捌月，
如易科罰金，以參佰元折算壹日，如附表所示之署名沒收。
    事　實
一、甲○○於民國92年間，曾因酒後駕車之公共危險案件，經臺
    灣臺南地方法院於93年7 月8 日判處拘役50日確定。詎仍不
    知悔改，再於94年7 月31日晚間，在桃園縣南崁鄉某處飲用
    酒類過量，顯已不能安全駕駛動力交通工具，卻仍執意於同
    日24時許，駕駛車牌號碼7S─8022號自用小客車經國道一號
    公路往台中方向行駛，迨同年8 月1 日2 時35分許，行經國
    道一號高速公路南向117 公里處（屬苗栗縣造橋鄉），因駕
    駛異常為警攔查並對之實施酒精濃度測試，測得呼氣酒精濃
    度達每公升0.71毫克，經警帶回內政部警政署國道公路警察
    局第二警察隊造橋分隊為後續偵辦時，甲○○為掩飾其因案
    遭通緝之身份，復基於偽造文書之犯意，接續於員警施測後
    之酒精濃度測試表、汽車駕駛人酒後生理協調平衡檢測紀錄
    表(一)、(二)及就其涉嫌公共危險一案接受詢問時，於94年8 月
    1 日3 時35分至53分詢問筆錄中偽簽以「乙○○」之署名；
    另於內政部警政署國道公路警察局公警局偽造之「交字第Z0
    0000000 號舉發違反道路交通管理事件通知單」之通知聯中
    偽造乙○○之署名後再交還予執勤員警，以示業已收受該違
    規告發單，足以生損害於乙○○及員警偵辦刑事案件、交通
    違規案件之正確性。嗣經解送臺灣苗栗地方法院檢察署偵辦
    時，經法警搜出其證件再次核對身分而查獲。
二、案經內政部警政署國道公路警察局第二警察隊報請臺灣苗栗
    地方法院檢察署檢察官偵查起訴。
　　理　由
一、訊據被告甲○○對於上揭犯行均坦承不諱，並有內政部警政
    署國道公路警察局第二警察隊刑事案件報告書及94年8 月1
    日3 時35分至53分警詢筆錄、精濃度測試表、汽車駕駛人酒
    後生理協調平衡檢測紀錄表(一)、(二)、內政部警政署國道公路
    警察局公警局交第Z00000000 號舉違反道路交通管理事件通
    知單通知聯等在卷可證，足認被告上述自白核與事實相符，
    而堪採信。是本件事證已臻明確，被告竊盜犯行洵堪認定。
二、核被告甲○○所為，係犯刑法第185 條之3 之公共危險罪、
    第216 條、第210 條之行使偽造文書罪及第217 條第1 項之
    偽造署押罪。被告於舉發違反道路交通管理事件通知單通知
    聯上偽簽「乙○○」署名係偽造文書之部分行為；又被告偽
    造該文書之前階行為，為其後之持以行使之行為吸收，均不
    另論罪。被告先後多次於員警施測後之酒精濃度測試表、汽
    車駕駛人酒後生理協調平衡檢測紀錄表(一)、(二)及就其涉嫌公
    共危險一案接受詢問時之警詢筆錄中偽造「乙○○」署名之
    行為，係本於一偽造署名之接續數行為，應僅論以一罪。被
    告所犯行使偽造私文書及偽造署名罪間，具方法結果之牽連
    關係，應從一重論以行使偽造私文書罪。被告所犯公共危險
    及行使偽造私文書二罪，犯意各別、行為互殊，應予分論併
    罰。爰審酌被告已有公共危險之犯罪紀錄，再犯本件之公共
    危險罪，顯漠視公眾安全，經警查獲後，又冒名偽簽他人署
    名以避免通緝之動機、目的、手段、所生危害，暨其事後坦
    認罪行，態度尚屬良好等一切情狀，分別量處如主文所示之
    刑，並均諭知易科罰金之折算標準，暨定其應執行刑及諭知
    易科罰金之折算標準。被告在如附表所示之文書上偽簽之「
    乙○○」署名，屬偽造之署名，不問屬於犯人與否，均應依
    刑法第219 條規定宣告沒收。
據上論斷，應依刑事訴訟法第273 條之1 第1 項，第299 條第1
項前段，刑法第185 條之3 、第216 條、第210 條、第217 條第
1項 、第219 條、第55條、第41條第1 項前段、第2 項、第51條
第5 款，罰金罰鍰提高標準條例第2 條，判決如主文。
本案經檢察官戴瑞麒到庭執行職務。
中　　華　　民　　國　　94　　年　　10　　月　　20　　日
                  刑事第二庭    法　官　林燦都
以上正本證明與原本無異。
如不服本判決，應於送達後10日內向本院提出上訴狀（須附繕本
），上訴於臺灣高等法院臺中分院。
                                書記官　陳建分
中　　華　　民　　國　　94　　年　　10　　月　　20　　日
附錄論罪科刑法條
刑法第185條之3
服用毒品、麻醉藥品、酒類或其他相類之物，不能安全駕駛動力
交通工具而駕駛者，處1年以下有期徒刑、拘役或3萬元以下罰金
。
刑法第216條
行使第210條至第215條之文書者，依偽造、變造文書或登載不
實事項或使登載不實事項之規定處斷。
刑法第210條
偽造、變造私文書，足以生損害於公眾或他人者，處5年以下有
期徒刑。
刑法第217條
偽造印章、印文或署押，足以生損害於公眾或他人者，處3年以
下有期徒刑。
盜用印章、印文或署押，足以生損害於公眾或他人者，亦同。
附表：
1.內政部警政署國道公路警察局第二警察隊造橋分隊94年8月1日
  3時35分至53分警詢筆錄內偽造之「乙○○」署名3枚。
2.精濃度測試表上偽造之「乙○○」署名1枚。
3.汽車駕駛人酒後生理協調平衡檢測紀錄表(一)、(二)上偽造之「乙
  ○○」署名各1枚。
4.內政部警政署國道公路警察局公警局交字第Z00000000號舉違
  反道路交通管理事件通知單通知聯上偽造之「乙○○」署名1
  枚。
